臺灣臺北地方法院刑事判決
110年度訴字第28號
公  訴  人  臺灣臺北地方檢察署檢察官
被      告  劉衡  


指定辯護人  本院公設辯護人沈芳萍
被      告  郭承霖



選任辯護人  蕭銘毅律師（法扶律師）            
上列被告因違反毒品危害防制條例案件，經檢察官提起公訴（10
9年度偵字第19947號、第29868號），本院判決如下：
    主  文
乙○犯如附表一編號2、3所示之罪，各處如附表一編號2、3所示
之刑，應執行有期徒刑肆年。
甲○○犯如附表一編號1至3所示之罪，各處如附表一編號1至3所示
之刑，應執行有期徒刑肆年捌月。
扣案如附表二編號1至3、5至7所示之物均沒收之。未扣案之甲○○
犯罪所得新臺幣參仟元沒收之，於全部或一部不能沒收或不宜執
行沒收時，追徵其價額。
    事  實
一、乙○、甲○○均明知愷他命、4-甲基甲基卡西酮、甲基-N,N-二
    甲基卡西酮係毒品危害防制條例所列管之第三級毒品，硝西
    泮則係同條例所列管之第四級毒品，依法均不得販賣或意圖
    販賣而持有，並可預見毒咖啡包通常混合2種以上之毒品成
    分，仍認所持有及欲販賣之毒咖啡包縱同時含有第三級、第
    四級毒品等2種以上成分，亦不違背其本意，竟為賺取販毒
    一日報酬新臺幣(下同）3,000元，依真實姓名、年籍不詳、
    通訊軟體微信（下稱微信）綽號「雪寶」之人（下稱「雪寶
    」）指示，分別為下列行為：
  ㈠甲○○基於販賣第三級毒品以營利之犯意，於民國109年7月5日
    凌晨3時29分許，使用如附表二編號6之行動電話與「雪寶」
    聯繫，並依其指示駕駛車牌號碼0000-00號自用小客車（下
    稱A車）臨停在新北市蘆洲區中正路185巷46弄口，嗣與「雪
    寶」約定購毒之真實姓名、年籍不詳之人，駕駛車牌號碼00
    0-0000號自用小客車至上址後下車，並進入A車內，甲○○旋
    即以1,800元之價格，販賣第三級毒品愷他命1公克予此人，
    當場交付該毒品且收受全數價金。
  ㈡乙○與「雪寶」共同基於意圖販賣而持有第三級毒品而混合2
    種以上之毒品之犯意聯絡，於109年7月1日至109年7月16日
    間之某日，乙○自「雪寶」處取得停放在臺北市○○區○○街000
    號旁人行道上之車牌號碼000-000號普通重型機車（下稱B車
    ）之鑰匙，乙○隨時可持該鑰匙至上址開啟B車置物箱，以取
    得「雪寶」放置於B車置物箱內用以供乙○、甲○○依其指示販
    賣給不特定人之混合第三級毒品4-甲基甲基卡西酮、甲基-N
    ,N-二甲基卡西酮、第四級毒品硝西泮之咖啡包（下稱毒咖
    啡包）40包（即扣案之附表二編號2之毒咖啡包）。乙○復承
    前犯意，與甲○○共同基於意圖販賣而持有第三級毒品而混合
    2種以上之毒品之犯意聯絡，於109年7月16日上午10時許，
    在臺北市松山區八德路3段饒河夜市口，共同持有乙○另自B
    車所拿取之毒咖啡包40包（含扣案之附表二編號1、3之毒咖
    啡包21包，另有毒咖啡包19包未經扣案），以伺機依「雪寶
    」指示販賣予不特定人。嗣於109年7月16日下午2時20分許
    ，為警當場查獲下述乙○、甲○○販賣愷他命予林柏榕，而對A
    車進行附帶搜索，查扣如附表二編號1、3之毒咖啡包21包，
    另於同（16）日下午3時40分許，經乙○同意對B車進行搜索
    ，當場查扣如附表二編號2之毒咖啡包40包。
  ㈢乙○、甲○○共同基於販賣第三級毒品以營利之犯意聯絡，於10
    9年7月16日下午2時20分許，兩人使用如附表二編號6之行動
    電話與「雪寶」聯繫，並依其指示駕駛A車臨停在新北市○○
    區○○○道0段000號前，嗣與「雪寶」透過微信約定購毒之林
    柏榕駕駛車牌000-0000號自用小客車至上址後下車，並進入
    A車，乙○、甲○○旋即以3,600元之價格，販賣第三級毒品愷
    他命2包予林柏榕，當場交付該毒品且收受全數價金。嗣於
    乙○、甲○○甫與林柏榕完成上開愷他命交易後，旋即為警盤
    查，並自林柏榕處扣得如附表二編號4之愷他命2包，並對A
    車進行附帶搜索，查扣販賣剩餘之如附表二編號5之愷他命2
    0包，及如附表二編號6至7之物，始悉上情。
二、案經新北市政府警察局刑事警察大隊報請臺灣臺北地方檢察
    署檢察官偵查後起訴。
    理  由
壹、程序部分
一、本判決所引被告以外之人於審判外所為之陳述，悉經當事人
    於本院準備程序期日或審判程序明白表示同意作為證據（見
    本院卷一第104至107頁、本院卷二第144至148頁、第211至2
    12頁），而該等證據之取得並無違法情形，且與本案之待證
    事實，具有關連性，核無證明力明顯過低之事由，本院審酌
    上開證據作成時之情況，認為適當，依刑事訴訟法第159條
    之5第1項所定傳聞例外之同意法則，認有證據能力。
二、本案資以認定被告犯罪事實之非供述證據，查無違反法定程
    序取得之情形，依刑事訴訟法第158條之4規定反面解釋，亦
    具證據能力，併予敘明。
貳、實體部分
一、認定事實所憑證據及理由
  ㈠上揭事實，訊據被告乙○、甲○○於警詢、偵訊及本院審理時均
    坦承不諱（見109年度偵字第19947號卷【下稱偵19947卷】
    第14至20頁、第24至29頁、第165至171頁、本院卷一第101
    至104頁、本院卷二第140至143頁、第219頁），核與證人林
    柏榕於警詢、偵訊時及證人即本案承辦員警張君毅於偵訊時
    證述內容相符（見偵19947卷第32至34頁、第157至159頁、
    第164至165頁），並有新北市政府警察局刑事警察大隊搜索
    扣押筆錄暨扣押物品目錄表1份、扣押筆錄暨扣押物品目錄
    表2份、監視器畫面截圖、「雪寶」與證人林柏榕間微信對
    話紀錄擷圖、查獲現場照片、內政部警政署刑事警察局109
    年10月21日刑鑑字第1090095073號鑑定書、臺北榮民總醫院
    109年10月23日毒品成分鑑定書、毒品純度鑑定書、行動電
    話備忘錄照片（見偵19947號卷第37至41頁、第45至49頁、
    第53至57頁、第103至107頁、第114至115頁、第118至124頁
    、109年度偵字第29868號卷【下稱偵29868卷】第11至12頁
    、第13至15頁、本院卷一第207頁）及如附表二所示扣案物
    在卷可稽。是被告上開任意性自白與事實相符，堪以採信。
  ㈡按非法販賣毒品係政府嚴予查緝之違法行為，非可公然為之
    ，且不論是以何形式包裝之毒品，均可任意分裝或增減其份
    量，而每次買賣之價量，亦隨時隨雙方關係之深淺、當時之
    資力、需求之數量及程度、毒品之成色、貨源之充裕與否、
    對行情之認知等因素，及購買毒品者被查獲時可能供出其購
    買來源等各種不同之風險評估，而為機動的調整。是其價格
    標準，自非一成不變，且販賣者從各種「價差」或「量差」
    或「純度」謀取利潤方式，亦有差異，故而，販賣之利得，
    除經被告坦承犯行，或就價量均明確供述外，委難查得實情
    。職是之故，縱未確切查得販賣賺取之實際差價，但除別有
    事證，足認係按同一價格轉讓，確未牟利外，尚難執此認非
    法販賣之事證有所不足，致知過坦承者難辭重典，飾詞否認
    者反得逞僥倖，而失情理之平；且毒品價格昂貴，取得不易
    ，凡為販賣之不法勾當者，苟無利可圖，應無甘冒被查緝法
    辦重刑之危險，平白無端義務為該買賣之工作，是其販入之
    價格必較售出之價格低廉，而有從中賺取買賣差價牟利之意
    圖及事實，應屬合理之認定。經查，被告2人於警詢時均供
    述：依「雪寶」指示將毒品出售予他人，每日販毒可獲得報
    酬3,000元等語（見偵19947卷第18頁、第28頁），且事實欄
    一、㈠、㈢所示犯行，係被告2人單獨或共同依「雪寶」指示
    至指定地點，並出售愷他命予「雪寶」所聯繫之購毒者，而
    事實欄一、㈡則係被告2人共同持有本案愷他命、毒咖啡包，
    以待「雪寶」指示而販賣予不特定人，是以，依常情判斷，
    被告倘非有利可圖，諒無甘冒觸犯查緝風險，甚至耗費時間
    、勞力與不認識之人進行交易，足認被告2人本案犯行，主
    觀上均有營利之意圖甚明。
  ㈢綜上所述，本案事證明確，被告2人犯行足堪認定，應依法論
    科。
二、論罪科刑
  ㈠論罪
  ⒈事實欄一、㈠部分
　　就事實欄一、㈠部分，被告行為後，毒品危害防制條例於109
    年7月15日修正生效，修正後該條例第4條第3項之罰金刑上
    限自原本700萬元提高至1,000萬元，經比較新舊法適用結果
    ，修正後規定非有利於被告，依刑法第2條第1項前段規定，
    此部分應適用被告行為時之規定。核被告甲○○所為，係犯修
    正前毒品危害防制條例第4條第3項販賣第三級毒品罪。又販
    賣前之意圖販賣而持有愷他命之低度行為，為販賣之高度行
    為所吸收，不另論罪。
  ⒉事實欄一、㈡部分
  ⑴按於109年1月15日修正，同年7月15日施行之毒品危害防制條
    例第9條第3項規定：「犯前五條之罪而混合二種以上之毒品
    者，適用其中最高級別毒品之法定刑，並加重其刑至二分之
    一」，依其立法說明，該條項所稱之混合，係指將二種以上
    之毒品摻雜調合，無從區分而言（如置於同一包裝）。依目
    前毒品查緝實務，施用混合毒品之型態日益繁多，且因混合
    毒品之成分複雜，施用後所造成之危險性及致死率均高於施
    用單一種類者，為加強遏止混合毒品之擴散，爰增訂第3項
    ，規定犯同條例第4條至第8條之罪，而有混合二種以上毒品
    之情形者，加重其刑至二分之一。另本項係屬分則之加重，
    為另一獨立之犯罪型態，如其混合二種以上毒品屬不同級別
    ，應依最高級別毒品所定之法定刑，並加重其刑至二分之一
    ，例如販賣混合第三級及第四級毒品者，依販賣第三級毒品
    之法定刑處斷，並加重其刑至二分之一；如屬同一級別者，
    因無從比較高低級別，則依各該級別毒品所定之法定刑，加
    重其刑至二分之一。
  ⑵查附表編號1至3所示之毒咖啡包，經抽樣鑑定檢出如附表二
    「成分」欄所示第三級及第四級毒品成分，且係以粉末方式
    摻雜調合3種毒品，已無從區分，此有內政部警政署刑事警
    察局109年10月21日刑鑑字第1090095073號鑑定書在卷可證
    （見偵29868卷第11至12頁），而未經鑑定者之外包裝均與
    抽樣鑑定者之外包裝相同，且來源、用途均相同，堪認其內
    容物亦應相同，是以，附表編號1至3所示之毒咖啡包均屬前
    揭毒品危害防制條例第9條第3項所定之混合毒品無誤。
  ⑶被告甲○○持有毒品咖啡包部分
    查被告2人於偵訊時均供述：於109年7月16日上午10時許， 
    乙○駕駛A車來找甲○○，本來該時應該要由乙○負責販賣，但
    因為乙○太累了，所以就由甲○○開A車，乙○並將40包毒咖啡
    包交給甲○○等語（見偵19947卷第167至173頁），又附表編
    號1、3均係於該（16）日下午2時20分許自A車搜索扣得，堪
    信附表編號1、3即為被告2人於上開時間所共同持有毒咖啡
    包之一部分，並另有19包毒咖啡包未經扣案。而上開未經扣
    案之毒咖啡包19包，與附表編號1、3之毒咖啡包係被告2人
    同時取得，並作為隨機販賣之用，則上開扣案與未扣案之毒
    咖啡包成分應無不同之理，從而，被告2人共同持有之毒咖
    啡包40包應均係混合第三級及第四級毒品成分，核屬前揭毒
    品危害防制條例第9條第3項所定之混合毒品。是核被告甲○○
    所為，係犯毒品危害防制條例第9條第3項、第5條第3項之意
    圖販賣而持有第三級毒品而混合2種以上之毒品罪
  ⑷被告乙○持有毒咖啡包部分
    查被告乙○持有B車鑰匙，而得隨時拿取B車置物箱內之物，
    堪認被告乙○對於自B車搜索扣得如附表二編號2所示毒咖啡
    包，應具有事實上管領能力，則如附表二編號2所示毒咖啡
    包亦應係被告乙○意圖販賣而持有之物。是被告乙○基於同一
    意圖販賣而持有毒咖啡包之犯意，與「雪寶」共同持有如附
    表二編號2所示毒咖啡包40包，並另與被告甲○○共同持有毒
    咖啡包40包（即含扣案之附表二編號1、3之毒咖啡包21包，
    另有毒咖啡包19包未經扣案），核被告乙○所為，係犯毒品
    危害防制條例第9條第3項、第5條第3項之意圖販賣而持有第
    三級毒品而混合2種以上之毒品罪。又起訴書犯罪事實一、㈡
    固未記載被告乙○意圖販賣而持有附表二編號2之毒咖啡包之
    事實，然被告乙○意圖販賣而持有附表二編號2之毒咖啡包，
    乃係基於起訴書犯罪事實一、㈡所載犯行之同一犯意所為，
    有實質上一罪關係，為起訴效力所及，本院自得併為審理。
                       
  ⑸公訴意旨就被告2人本案意圖販賣而持有毒咖啡包犯行，認僅
    該當毒品危害防制條例第5條第3項之意圖販賣而持有第三級
    毒品罪，固有未合，惟起訴之基本事實同一，復經本院於審
    理時依法告知其等所為亦可能涉犯毒品危害防制條例第9條
    第3項規定（見本院卷二第210頁），對其防禦權之行使已無
    影響，爰依法變更起訴法條。
  ⒊事實欄一、㈢部分
    核被告2人所為，係犯毒品危害防制條例第4條第3項販賣第
    三級毒品罪。又販賣前、後之意圖販賣而持有愷他命之低度
    行為，為販賣之高度行為所吸收，不另論罪。
  ㈡就事實欄一、㈠之犯行，被告甲○○與「雪寶」具有犯意聯絡及
    行為分擔，應論以共同正犯；就事實欄一、㈡之被告2人共同
    意圖販賣而持有毒咖啡包40包之犯行，被告2人具有犯意聯
    絡及行為分擔，應論以共同正犯；就事實欄一、㈡之被告乙○
    與「雪寶」共同意圖販賣而持有附表二編號2之毒咖啡包40
    包之犯行，被告乙○與「雪寶」具有犯意聯絡及行為分擔，
    應論以共同正犯：就事實欄一、㈢之犯行，被告2人與「雪寶
    」具有犯意聯絡及行為分擔，均應論以共同正犯。
  ㈢被告甲○○上開所犯3罪，及被告乙○上開所犯2罪，均犯意各別
    ，行為互殊，均應分論併罰。
  ㈣刑之加重、減輕
  ⒈被告2人就本案意圖販賣而持有第三級毒品而混合二種以上之
    毒品罪，爰依毒品危害防制條例第9條第3項規定，除適用其
    中最高級別即意圖販賣而持有第三級毒品罪之法定刑外，並
    加重其刑。
  ⒉被告乙○前因持有第三級毒品案件，經本院以108年度簡字第2
    209號判決處有期徒刑2月，於108年12月3日易科罰金執行完
    畢乙情，有臺灣高等法院被告前案紀錄表在卷可按（見本院
    卷二第186頁），被告乙○於5年以內故意再犯本案有期徒刑
    以上之罪，符合前述累犯規定之要件，雖其構成累犯事由之
    案件為持有第三級毒品罪，與被告乙○本案犯行之罪名不同
    ，然被告乙○既有持有毒品前科，自深知毒品對於施用者身
    心健康及社會秩序之戕害甚鉅，故而禁止持有，猶故意再犯
    罪質相近、情節更為嚴重之販賣第三級毒品及意圖販賣而持
    有第三級毒品而混合2種以上毒品等罪，顯見上開構成累犯
    事由之有期徒刑執行對被告乙○未生警惕作用，堪認被告乙○
    對於刑罰之反應力薄弱，有加重其刑以收警惕之效的必要，
    爰依刑法第47條第1項規定及釋字第775號解釋意旨，裁量加
    重其刑。又檢察官未對被告甲○○為累犯加重其刑之具體主張
    ，亦未提出相關事證，本院自無從逕對被告甲○○為累犯加重
    與否之認定；另被告乙○雖經論以累犯，惟基於裁判精簡之
    要求，爰不另於主文為累犯之諭知（最高法院110年度台上
    字第5660號判決同此見解），均併此敘明。
  ⒊被告2人於偵查及審判均自白本案犯行，故被告甲○○就事實欄
    一、㈠之犯行，被告2人就事實欄一、㈡、㈢之犯行，均應依毒
    品危害防制條例第17條第2項規定，減輕其刑。
  ⒋被告2人固於偵查中有提及上游為林昱伯等人等語，然因無其
    他事證可茲作證，故於本案辯論終結時，檢警仍未因被告供
    述而查獲相關上游，此有新北市政府警察局刑事警察大隊11
    1年5月24日新北警刑一字第1114516401號函在卷可佐（見本
    院卷二第157頁），是其等均無毒品危害防制條例第17條第1
    項減輕其刑之適用。
  ⒌按刑法第59條之酌量減輕其刑，必須犯罪另有其特殊之原因
    與環境等，在客觀上足以引起一般同情，認為即予宣告法定
    最低刑期，猶嫌過重者，始有其適用。經查，相較於毒品大
    、中盤商而言，被告2人於本案所涉販賣愷他命之數量，及
    意圖販賣而持有愷他命、毒咖啡包之數量，雖非鉅量，然審
    酌被告2人係以「雪寶」所招攬之不特定人作為販售愷他命
    及毒咖啡包之對象，而非僅限於與其等具有親暱情誼之人，
    因而，被告2人本案犯行，實會生加劇毒品傳播之不良影響
    ，客觀上並無引起一般人同情，再被告2人本案犯行，經依
    毒品危害防制條例第17條第2項規定減輕其刑後，最輕法定
    刑度已有減輕，已無情輕法重之情形，是其等自無再依刑法
    第59條規定酌減其刑之餘地。被告2人及辯護人請求依刑法
    第59條規定酌減其刑云云，尚無可採。
  ⒍被告乙○具有上開2種刑之加重事由，應依刑法第70條規定遞
    加之，另被告2人有上開加重、減輕其刑之事由，應依法先
    加後減。
  ㈤爰以行為人責任為基礎，審酌被告2人漠視政府禁絕毒害之立
    場，與「雪寶」共同為本案犯行，助長施用毒品行為氾濫，
    所為實有不該；惟念及被告2人犯後均坦承犯行之態度；兼
    衡被告乙○於本院自述其高中肄業之智識程度、從事司機工
    作，未婚無子女、家中無人需其扶養之家庭經濟生活狀態，
    及被告甲○○於本院自述其高中肄業之智識程度、入監前從事
    中古車買賣，已婚，有3名子女需其扶養之家庭經濟生活狀
    態（見本院卷二第220頁），及本案犯罪動機、目的、手段
    、素行等一切情狀，分別量處如主文第1項、第2項所示之刑
    。本院復審酌被告2人本案所犯之犯罪情狀、罪質及侵害法
    益，兼顧刑罰衡平之要求及矯正被告之目的而為整體評價後
    ，爰定應執行刑如主文第1項、第2項所示。
三、沒收之說明
  ㈠違禁物部分
  ⒈按毒品危害防制條例第18條第1項後段規定查獲之第三、四級
    毒品，無正當理由而擅自持有者，沒入銷燬之；此應沒入銷
    燬之毒品，專指查獲施用或持有之第三、四級毒品而言；倘
    屬同條例相關法條明文規定處罰之犯罪行為，即非該條項應
    依行政程序沒入銷燬之範圍；再同條例對於查獲之製造、運
    輸、販賣、意圖販賣而持有、以非法方法使人施用、引誘他
    人施用及轉讓、持有一定數量以上第三、四級毒品之沒收，
    並無特別規定，如其行為已構成犯罪，則該毒品即屬不受法
    律保護之違禁物，應回歸刑法之適用（最高法院98年度台上
    字第2889號判決意旨參照）。查扣案如附表二編號1至3、5
    所示之物，經鑑定檢出含有附表二「成分」欄所示之第三級
    及第四級毒品成分，業如上述，且為被告2人本案犯行所持
    之毒品，依前揭說明，該等毒品應不屬毒品危害防制條例第
    18條第1項後段應依行政程序沒入銷燬之範圍，惟仍為不受
    法律保護之違禁物，除鑑定用罄不存在部分外，附表二編號
    1至3、5所示之物及其含有第三級、第四級毒品成分無法析
    離之包裝袋，均應依刑法第38條第1項規定宣告沒收之。
  ⒉又在販賣第一、二級毒品之場合，如出售者業將毒品交付買
    方，無論已否收得對價，既已易手，祇能在該買方犯罪之宣
    告刑項下，為沒收銷燬之諭知，尚無列為賣方犯罪從刑之餘
    地（最高法院100年度台上字第654號判決意旨參照）。同理
    ，在販賣第三級毒品同具有交付、收受毒品之相類情形，亦
    應在毒品交付易手後，只能在收受毒品一方之犯罪宣告刑下
    為沒收之諭知。經查，附表二編號4之物雖檢出第三級毒品
    愷他命成分，核屬違禁物，然因被告2人已將愷他命出售並
    交予林柏榕，依前揭說明，自無從於本案諭知沒收，而應由
    檢察官另行處理，檢察官請求於本案沒收附表二編號4之愷
    他命，難謂可取。
  ㈡犯罪所用之物部分
    按犯毒品危害防制條例第4條至第9條、第12條、第13條或第
    14條第1項、第2項之罪者，其供犯罪所用之物，不問屬於犯
    罪行為人與否，均沒收之，同條例第19條第1項定有明文。
    扣案之如附表二編號6所示行動電話1支，係被告2人用以聯
    繫本案販賣毒品事宜所用，業據被告2人於本院準備程序時
    供述明確（見本院卷一第103頁、本院卷二第142頁），為被
    告販賣毒品所用之物，應依毒品危害防制條例第19條第1項
    之規定，宣告沒收。
  ㈢犯罪所得部分
  ⒈被告甲○○於本院供述：於109年7月5日販賣愷他命時，有向購
    毒者收價金1,800元，錢已經交給乙○，乙○交給誰，我不清
    楚，我當天下班時，乙○有給我3,000元報酬等語（見本院卷
    一第101頁），可知被告甲○○因事實欄一、㈠之犯行，應有犯
    罪所得即報酬3,000元，且未經扣案。是未扣案之被告甲○○
    犯罪所得3,000元應沒收之，於全部或一部不能沒收或不宜
    執行沒收時，追徵其價額。至販毒所得價金1,800元既已非
    被告甲○○可管領範圍內，自不納入被告甲○○之犯罪所得。
  ⒉查被告乙○於本院供述：販賣愷他命予林柏榕的價金3,600元
    有收到，還沒轉給上游，且當天的報酬沒有收到等語（見本
    院卷二第142頁），被告甲○○於本院供述：扣案的18萬6,500
    元中包含林柏榕給的錢等語（見本院卷一第103頁），是被
    告2人販賣愷他命予林柏榕所得3,600元尚未交予上游，且當
    日尚未領取報酬等情，堪以採信，是被告2人因事實欄一、㈢
    之犯行，應有犯罪所得即毒品價金3,600元。又依被告甲○○
    供述：扣案之現金18萬6,500元中包含林柏榕給的錢等語（
    見本院卷一第103頁），是扣案之現金3,600元即為被告2人
    上開犯行之犯罪所得，應予沒收。
  ⒊按犯毒品危害防制條例第4條之罪，有事實足以證明行為人所
    得支配之前2項規定以外之財物或財產上利益，係取自其他
    違法行為所得者，沒收之，同條例第19條第3項定有明文。
    又考其立法理由乃因毒品犯罪常具有暴利，且多具有集團性
    及常習性，考量司法實務上，對於查獲時無法證明與本次犯
    罪有關，但可能與其他違法行為有關聯、且無合理來源之財
    產證明，如不能沒收，將使毒品防制成效難盡其功，且縱耗
    盡司法資源仍未能調查得悉可能來源而無法沒收，產生犯罪
    誘因，而難以杜絕毒品犯罪行為，為彰顯我國對於毒品防制
    之重視，而有引進擴大沒收之必要。所謂擴大沒收，指就查
    獲被告本案違法行為時，亦發現被告有其他來源不明而可能
    來自其他不明違法行為之不法所得，雖無法確定來自特定之
    違法行為，仍可沒收之。經查，被告乙○於本院供述：扣案
    的錢是甲○○晚上賣完之後交接給我的，多數是甲○○給我，我
    的部分大概幾仟元，甲○○給我這些錢時，只要跟我說多少錢
    ，但沒有跟我說錢的來源，也沒有說這是販毒的錢，但平常
    他也會這樣交錢給我，而交錢的原因就是要我拿給上游等語
    （見本院卷二第142頁），及被告甲○○於本院供述：車上現
    金18萬6,500元包含林柏榕交付之3,600元等語（見本院卷一
    第103頁），是扣案現金18萬6,500元中扣除林柏榕所給付購
    毒價金3,600元後，剩餘18萬2,900元顯屬被告2人於本案犯
    行以外之其他販毒行為所得，且尚未繳回上游而仍屬於被告
    2人得以支配之不法所得。被告甲○○固稱：扣案現金18萬6,5
    00元中，我當天自己可能帶將近3萬元，而這有部分是之前
    販毒的薪水，其他部分是我自己的錢跟販毒無關云云（見本
    院卷一第103頁），然依被告乙○上開所述，扣案現金係被告
    甲○○交接給他的，則若扣案現金與販賣毒品無關，何需交接
    給乙○，又3萬元非屬小額金錢，被告甲○○何以無端攜帶該數
    額之金錢於身上，且其亦未能敘明該3萬元中與販毒無關之
    金錢數額為何，是被告甲○○辯稱扣案現金中有部分為其所有
    且與販毒無關云云，實難採信。從而，依前揭規定及說明，
    扣案之現金18萬2,900元均應沒收之。
  ㈣至扣案之大麻電子煙油部分，經查與被告2人本案犯行無關，
    檢察官亦敘明此與被告本案犯行無關，並應由檢察官另行處
    理（見本院卷二第46至47頁），本案對此不為沒收之宣告。
據上論斷，應依刑事訴訟法第299條第1項前段、第300條，判決
如主文。
本案經檢察官徐名駒提起公訴，檢察官楊舒雯到庭執行職務。
中華民國111年10月6日
　　　　　　　　　刑事第七庭   審判長法　官  廖建傑
　　　　　　　　　                   法  官  蘇宏杰
　　　　　　　　　                   法  官  吳旻靜
上正本證明與原本無異。
如不服本判決應於收受送達後20日內向本院提出上訴書狀，並應
敘述具體理由；其未敘述上訴理由者，應於上訴期間屆滿後20日
內向本院補提理由書（均須按他造當事人之人數附繕本）「切勿
逕送上級法院」。因疫情而遲誤不變期間，得向法院聲請回復原
狀。
                                     書記官  陳怡君
中　　華　　民　　國　　111 　年　　10　　月　　11　　日
附表一
編號 犯罪事實 罪名及宣告刑 1 事實欄一、㈠ 甲○○共同販賣第三級毒品，處有期徒刑參年陸月。 2 事實欄一、㈡ 乙○共同意圖販賣而持有第三級毒品而混合二種以上之毒品，處有期徒刑壹年拾月。 甲○○共同意圖販賣而持有第三級毒品而混合二種以上之毒品，處有期徒刑壹年捌月。 3 事實欄一、㈢ 乙○共同販賣第三級毒品，處有期徒刑參年捌月。 甲○○共同販賣第三級毒品，處有期徒刑參年柒月。 
附表二
編號 扣押物 數量及重量  成分 卷證出處 1 外觀有「王老吉」字樣之紅色包裝毒咖啡包（查扣自A車） 19包 共59包（驗前總淨重217.38公克，取樣1.50公克鑑定用罄，驗前總純質淨重6.52公克） 含第三級毒品4-甲基甲基卡西酮、微量第三級毒品甲基-N,N-二甲基卡西酮及微量第四級毒品硝西泮成分 內政部警政署刑事警察局109年10月21日刑鑑字第1090095073號鑑定書（見偵29868卷第11至12頁） 2 外觀有「王老吉」字樣之紅色包裝毒咖啡包（查扣自B車） 40包    3 外觀有「BATHING」字樣之橘紅色毒咖啡包（查扣自A車） 2包（驗前總淨重8.64公克，取樣1.87公克鑑定用罄，驗前總純質淨重0.43公克）    4 白色結晶體（查扣自林柏榕） 2包 共22包（驗前淨重16.6622公克、驗後餘重16.6091公克，純度75.4％，純質淨重12.5633公克） 含第三級毒品愷他命成分 臺北榮民總醫院109年10月23日毒品成分鑑定書、毒品純度鑑定書（見偵29868卷第13至15頁） 5 白色結晶體（查扣自A車） 20包    6 IPHONE 7行動電話（IMEI：000000000000000） 1支    7 現金 18萬6,500元    
 
附錄本案論罪科刑法條全文
修正前毒品危害防制條例第4條
製造、運輸、販賣第一級毒品者，處死刑或無期徒刑；處無期徒
刑者，得併科新臺幣二千萬元以下罰金。
製造、運輸、販賣第二級毒品者，處無期徒刑或七年以上有期徒
刑，得併科新臺幣一千萬元以下罰金。
製造、運輸、販賣第三級毒品者，處七年以上有期徒刑，得併科
新臺幣七百萬元以下罰金。
製造、運輸、販賣第四級毒品者，處五年以上十二年以下有期徒
刑，得併科新臺幣三百萬元以下罰金。
製造、運輸、販賣專供製造或施用毒品之器具者，處一年以上七
年以下有期徒刑，得併科新臺幣一百萬元以下罰金。
前五項之未遂犯罰之。

毒品危害防制條例第4條
製造、運輸、販賣第一級毒品者，處死刑或無期徒刑；處無期徒
刑者，得併科新臺幣三千萬元以下罰金。
製造、運輸、販賣第二級毒品者，處無期徒刑或十年以上有期徒
刑，得併科新臺幣一千五百萬元以下罰金。
製造、運輸、販賣第三級毒品者，處七年以上有期徒刑，得併科
新臺幣一千萬元以下罰金。
製造、運輸、販賣第四級毒品者，處五年以上十二年以下有期徒
刑，得併科新臺幣五百萬元以下罰金。
製造、運輸、販賣專供製造或施用毒品之器具者，處一年以上七
年以下有期徒刑，得併科新臺幣一百五十萬元以下罰金。
前五項之未遂犯罰之。

毒品危害防制條例第5條
意圖販賣而持有第一級毒品者，處無期徒刑或十年以上有期徒刑
，得併科新臺幣七百萬元以下罰金。
意圖販賣而持有第二級毒品者，處五年以上有期徒刑，得併科新
臺幣五百萬元以下罰金。
意圖販賣而持有第三級毒品者，處三年以上十年以下有期徒刑，
得併科新臺幣三百萬元以下罰金。
意圖販賣而持有第四級毒品或專供製造、施用毒品之器具者，處
一年以上七年以下有期徒刑，得併科新臺幣一百萬元以下罰金。
 
毒品危害防制條例第9條
成年人對未成年人販賣毒品或犯前三條之罪者，依各該條項規定
加重其刑至二分之一。
明知為懷胎婦女而對之販賣毒品或犯前三條之罪者，亦同。
犯前五條之罪而混合二種以上之毒品者，適用其中最高級別毒品
之法定刑，並加重其刑至二分之一。